臺灣高等法院刑事判決　　　　　　　　100年度上易字第482號
上　訴　人
即　被　告　黃楷傑
選任辯護人　邱奕澄律師
　　　　　　林珪嬪律師
　　　　　　蔡宜真律師
上列上訴人因傷害等案件，不服臺灣桃園地方法院99年度審易字
第1610號，中華民國99年12月17日第一審判決（起訴案號：臺灣
桃園地方法院檢察署99年度少連偵字第114 號），提起上訴，本
院判決如下：
    主  文
上訴駁回。
黃楷傑緩刑年，緩刑期間付保護管束，並應於本判決確定之日
起貳個月內向公庫支付新臺幣拾萬元。
    事  實
一、黃楷傑因不滿陳秀蓮積欠其承包水電工程之尾款約20餘萬元
    ，心有不甘，竟與少年李○豪（民國82年5 月生，真實姓名
    年籍詳卷）、張○鈞（民國82年5 月生，真實姓名年籍詳卷
    ）及蔡○聲（民國84年12月生，真實姓名年籍詳卷），於附
    表所示時間、地點，共同基於恐嚇、毀損他人物品及傷害之
    犯意聯絡，分持磚塊、石頭等物，朝陳秀蓮住處窗戶猛砸，
    致使陳秀蓮所有如附表編號1 、2 、3 所示之物品遭破壞而
    不堪使用，並以此加害生命、身體及財產之事恫嚇陳秀蓮，
    使陳秀蓮因此心生畏懼；並致使藍雅馨受有如附表編號3 所
    示之傷害（李○豪、張○鈞及蔡○聲涉嫌傷害等部分，業經
    本院少年法庭以99年度少護字第580 號裁定張○鈞應予訓誡
    ，並予以假日生活輔導；蔡○聲交付保護管束；李○豪由本
    院少年法庭審理中）。嗣於99年6 月25日晚間11時30分許，
    黃楷傑偕同少年李○豪、張○鈞、蔡○聲及王佑創再次前往
    上址，持磚塊欲再次砸毀陳秀蓮住處窗戶之際（該次黃楷傑
    、王佑創所涉嫌恐嚇、毀損罪嫌由臺灣桃園地方法院檢察署
    檢察官另為不起訴處分確定），適為埋伏員警發覺，而當場
    查獲，並扣得紅磚3 個、石頭1 顆。
二、案經陳秀蓮、藍雅馨告訴由桃園縣政府警察局大溪分局移送
    臺灣桃園地方法院檢察署檢察官偵查起訴。
    理  由
壹、程序方面
    按被告以外之人於審判外之陳述，雖不符刑事訴訟法第 159
    條之1至第159條之4 之規定，而經當事人於審判程序同意作
    為證據，法院審酌該言詞陳述或書面陳述作成時之情況，認
    為適當者，亦得為證據；當事人、代理人或辯護人於法院調
    查證據時，知有刑事訴訟法第159條第1項不得為證據之情形
    ，而未於言詞辯論終結前聲明異議者，視為有前項之同意，
    刑事訴訟法第159條之1、第159條之5第1項、第2項分別定有
    明文。經查，本判決下列所引用之被告以外之人於審判外之
    陳述或非供述證據，檢察官、被告及其選任辯護人於本院言
    詞辯論終結前均未聲明異議，本院審酌上開證據資料製作時
    較無人情施壓或干擾，亦無不當取供，及證明力明顯過低之
    瑕疵，認以之作為證據應屬適當，故揆諸前開規定，認前揭
    證據資料有證據能力，合先敘明。
貳、實體方面
一、訊據被告對於上開時、地共同持磚塊、石頭等物砸毀上開物
    品致不堪使用及致被害人藍雅馨受傷等情坦承不諱，惟辯以
    ：伊祗是有投擲石頭、磚塊毀物傷人之行為，但並未對被害
    人有任何恐嚇犯行，應不構成恐嚇罪云云；被告選任辯護人
    則以：恐嚇罪之成立，以加害人將加惡害之通知實際傳達通
    知予被害人為其要件，被告與上開共犯少年，從未於事前或
    事後將加惡害之旨，實際傳達通知於被害人，亦未間接透過
    他人傳達加惡害之旨，並不構成恐嚇罪云云置辯。經查：
  (一)上開犯罪事實，迭據被告於警詢、偵查、原審坦承不諱，並
    經告訴人藍雅馨、陳秀蓮於警詢、偵查、原審指證不移，且
    由證人即共犯少年李○豪、張○鈞於警詢、證人即共犯少年
    蔡○聲於警詢及原審、證人即共犯王佑創於警詢、偵查中證
    述無訛，被告之自白，核與事實相符，致堪採信。
  (二)告訴人藍雅馨因被告及其共犯投擲石、磚塊而受有左腰挫傷
    之傷勢，亦有敏盛綜合醫院診斷證明書乙份在卷（臺灣桃園
    地方法院檢察署99年度少年偵字第114 號偵查卷第81頁）可
    考，並有桃園縣政府警察局大溪分局扣押筆錄、扣押物品目
    錄表各乙份、扣案物品照片2幀、紅磚3塊、石頭1 顆在卷佐
    證。
  (三)被告與上開共犯分持上述磚塊、石頭猛砸他人住處之窗戶，
    毀損他人物品，砸傷他人，渠等行為並非單純毀物傷人，而
    係以毀物、傷人之行為，藉以恫嚇加害生命、身體及財產，
    被害人陳秀蓮亦因之而心生畏懼，此經其在警詢（前揭少年
    偵字第114 號偵查卷第79頁）供證無訛，則被告恐嚇之惡害
    通知，於其毀物、傷人之同時即已通知傳達至被害人陳秀蓮
    ，殊不因被告以口頭親自傳達或託人傳達為必要，被告恐嚇
    犯行至堪認定。
    要之，被告所辯，無非事後圖卸之飾詞，委不足取，本案事
    證已臻明確，被告犯行至堪認定，應予依法論科。
二、核被告就附表編號1 、2 所為係犯刑法第305 條之恐嚇危害
    安全罪及第354 條之毀損他人物品罪；就附表編號3 所為係
    犯刑法第277 條第1 項傷害罪、第305 條之恐嚇危害安全罪
    及第354 條之毀損他人物品罪。被告就附表編號4 所為係犯
    刑法第305 條之恐嚇危害安全罪。被告就附表編號1 、2 部
    分，其以一行為同時犯上開恐嚇危害安全罪及毀損他人物品
    罪，為想像競合犯，應依刑法第55條規定從一重論以恐嚇危
    害安全罪。就附表編號3 部分，其以一行為同時犯上開恐嚇
    危害安全罪、毀損他人物品罪及傷害罪，為想像競合犯，應
    依刑法第55條規定從一重論以傷害罪。又被告黃楷傑與共同
    被告少年李○豪、張○鈞、蔡○聲間，就本件犯行，具有犯
    意聯絡及行為分擔，為共同正犯。被告所犯上開2 次毀損他
    人物品罪、1 次傷害罪及1 次恐嚇危害安全罪，犯意各別，
    行為互殊，應予分論併罰。另按成年人教唆、幫助或利用兒
    童及少年犯罪或與之共同實施犯罪或故意對其犯罪者，加重
    其刑至2 分之1 ，此為92年5 月28日制定公布，並於同年月
    30日生效之兒童及少年福利法第70條第1 項前段所明定，另
    少年事件處理法第85條第1 項雖亦規定成年人教唆、幫助或
    利用未滿18歲之人犯罪或與之共同實施犯罪者，依其所犯之
    罪，加重其刑至2 分之1 ，然因兒童及少年福利法制定公布
    之日期在少年事件處理法之後，且同法第1 條第2 項復設有
    「兒童及少年福利依本法之規定，本法未規定者，適用其他
    法律」之優先適用規定，故應優先適用兒童及少年福利法之
    規定。是被告黃楷傑為成年人，其與少年共同實施本件犯罪
    ，應依兒童及少年福利法第70條第1 項前段規定加重其刑，
    起訴書認應依少年事件處理法第85條第1 項之規定加重其刑
    ，尚有誤會。
三、原審認被告罪證明確，依刑法第28條、第277 條第1 項、第
    305條、第354條、第55條、第41條第1項、第51條第5款，兒
    童及少年福利法第70條第1項前段，刑法施行法第1條之1第1
    項、第2 項前段規定，審酌被告因工程款項問題，心生不滿
    ，即砸毀告訴人陳秀蓮住處窗戶恐嚇之並以磚塊砸傷告訴人
    藍雅馨，所為非是，兼衡被告之智識程度、犯罪目的、手段
    等一切情狀，就其2次毀損犯行，各處有期徒刑3月，就其傷
    害犯行，處有期徒刑4月，就其恐嚇犯行，處有期徒刑3月，
    並均諭知如易科罰金均以新臺幣1000元折算1 日之折算標準
    ，且定其應執行刑為有期徒刑5 月，及諭知如易科罰金以新
    臺幣1000元折算1日之折算標準，以示懲儆。至扣案之磚塊3
    塊、石頭1 顆，雖為被告供犯罪預備之物，然係被告於路上
    隨意撿拾，難認係被告所有，且與本案無關，業據被告於警
    詢中供承在卷，亦非違禁物，爰不予宣告沒收，附此敘明，
    認事用法，核無不合，量刑亦屬妥適，被告上訴意旨，飾詞
    避就為無理由，應予駁回。姑念被告並無前科，素行尚佳，
    犯後亦坦承其犯行，且與被害人達成和解賠償，此有和解協
    議書、支票乙紙在卷（本院卷第37、38頁）可考，被告犯後
    態度良好，爰併宣告緩刑3 年，且宣告其緩刑期內付保護管
    束，並應於本判決確定之日起貳個月內向公庫支付新臺幣10
    萬元，以啟自新。
據上論斷，應依刑事訴訟法第368條，刑法第74條第1項第1 款、
第2項第4款，判決如主文。
本案經檢察官莊俊仁到庭執行職務。
中　　華　　民　　國　 100　　年　　3 　　月　　29　　日
                　刑事第三庭　審判長法　官　陳博志
                                　　法　官　劉興浪
                                　　法　官　許文章
以上正本證明與原本無異。
不得上訴。
                                　　書記官　蔡慧娟
中　　華　　民　　國　 100　　年　　3 　　月　　29　　日
附表：
┌─┬───────┬─────┬────────┬──────┐
│編│時   間       │地   點   │毀損物品、傷害  │ 涉犯法條   │
│號│              │          │                │            │
├─┼───────┼─────┼────────┼──────┤
│1 │99年6 月12日  │桃園縣大溪│捲鋁門窗、紗窗各│刑法第354條 │
│  │晚間10時52分許│鎮○○○街│1 面遭毀損      │、第305條   │
│  │              │19號      │                │            │
├─┼───────┼─────┼────────┼──────┤
│2 │99年6 月17日  │同上      │二樓鋁捲門窗鋁框│刑法第354條 │
│  │晚間10時25分許│          │遭毀損          │、第305條   │
├─┼───────┼─────┼────────┼──────┤
│3 │99年6 月20日  │同上      │毀損：紗窗破損  │刑法第354條 │
│  │凌晨0 時30分許│          │傷害：告訴人藍雅│、第305條、 │
│  │              │          │      馨左腰挫傷│第277條第1項│
│  │              │          │                │傷害        │
├─┼───────┼─────┼────────┼──────┤
│4 │99年6 月23日  │同上      │未有物品遭毀損  │第305條     │
│  │晚間8 時30分許│          │                │            │
└─┴───────┴─────┴────────┴──────┘
